【裁判字號】    89,訴,72
【裁判日期】    890525
【裁判案由】    違反槍砲彈藥刀械管制條例
【裁判全文】
臺灣桃園地方法院刑事判決                            八十九年度訴字第七二號
    公  訴  人  臺灣桃園地方法院檢察署檢察官
    被      告  乙○○
    指定辯護人  本院公設辯護人  甲○○
右列被告因違反槍砲彈藥刀械管制條例案件，經檢察官提起公訴（八十八年度偵字第
一八七六四號），本院判決如左：
        主  文
乙○○未經許可持有手槍，處有期徒刑伍年貳月，併科罰金新台幣壹拾萬元，罰金如
易服勞役，以新台幣玖佰元即銀元佰元折算壹日。
扣案中共製黑星手槍壹枝（槍枝管制編號0000000000）（含彈匣壹個）沒收。
        事  實
一、乙○○有恐嚇、違反槍砲彈藥刀械管制條例等前科（不構成累犯），緣因其弟林
    天祥為他人毆打致成植物人狀態，為求擁槍自保，即於民國八十八年十一月二十
    日晚上八時許，在桃園縣中壢市○○○路上觀光夜市之某海產店內，向年籍姓名
    不詳，綽號「阿明」之成年男子，以新台幣（下同）二十五萬元之價格，購得中
    共製黑星手槍一枝（含彈匣一個）及制式 9MM子彈三顆後，隨即將之攜帶至其位
    於桃園縣中壢市○○○街二十七號二樓住處，而未經許可無故持有，嗣為免遭警
    查獲，隨於當日晚上十時三十分許，將上開手槍、子彈持往埋藏於國立中央大學
    校門口圓環旁之樹叢內，後因內政部警政署刑事警察局員警接獲線報，有確切之
    根據，而合理懷疑被告可能持有槍枝、子彈嫌疑，乃於八十八年十二月十三日下
    午五時許，在桃園縣中壢市被告住處附近之三光路上之統一便利商店前向被告盤
    查，經交談數小時之後，被告自知無法逃避，乃向員警自白其持有槍枝及子彈，
    並帶警至前開埋藏地點查獲手槍一枝及子彈三顆。
二、案經內政部警政署刑事警察局移送臺灣桃園地方法院檢察署檢察官偵查起訴。
        理  由
一、右揭事實，迭據被告乙○○於警訊、偵查及本院審理時坦承不諱，核與證人即查
    獲員警丙○○到場證述相符，復有中共製黑星手槍一枝（含彈匣一個）（槍枝管
    制編號0000000000）及制式口徑 9MM子彈三顆扣案，而扣案中共製黑星手槍一枝
    及子彈三顆經送請鑑驗結果：「一、送鑑中共製黑星手槍一枝（槍枝管制編號
    0000000000）認係中共製213A型口徑 9MM制式半自動手槍，槍號為827202，槍管
    內有六條右旋之來復線，機械性能良好，可擊發子彈，認具殺傷力。二、送鑑子
    彈三顆（均經試射），認均係制式口徑 9MM子彈（彈底標記壹顆為 929MM，壹顆
    為 W.R.A.9M-M，壹顆為W-W 9MM LUGER），認均具殺傷力。」有內政部警政署刑
    事警察局八十八年十二月二十一日刑鑑字第一三五三九二號鑑驗通知書一紙在卷
    可稽，被告之自白與事實相符，犯行堪以認定，應予依法論科。
二、次查，本件查獲被告未經許可持有制式手槍及子彈之犯罪事實，係有追訴犯罪職
    務之員警接獲線報，指稱被告可能持有槍彈，當時雖不能確定，但已有合理的懷
    疑被告有犯罪嫌疑，因之乃於八十八年十二月十三日下午五時許，在桃園縣中壢
    市被告住處附近之三光路上之統一便利商店前向被告盤查，經交談數小時之後，
    被告自知無法逃避，乃向員警供稱其持有槍枝及子彈，並帶警前往其埋藏槍彈地
    點查獲手槍一枝及子彈三顆，被告自始均相當配合等語，已據證人即內政部警政
    署刑事警察局員警丙○○到庭結證在卷，則本件犯罪之查獲，既是承辦員警有確
    切之根據，而合理的懷疑被告有犯罪嫌疑，自屬犯罪已發覺（最高法院七十二年
    台上字第六四一號判例意旨參照），被告向承辦員警自承持有槍彈，應屬自白。
    又槍砲彈藥刀械管制條第十八條第四項前段固規定：「犯本條例之罪，於偵查或
    審判中自白，並供述全部槍砲、彈藥、刀械之來源及去向，因而查獲或因而防止
    重大危害治安事件之發生者，減輕或免除其刑。」本件被告固供述其持有之槍彈
    係向綽號「阿明」之成年男子所購買，然並未供述「阿明」之真實姓名住址，且
    亦迄未查獲「阿明」其人或有防止重大危害治安事件之發生，被告單純供出槍彈
    之埋藏地點，雖因而起出槍彈，然尚不合上述減輕或免除其刑之規定，被告認有
    減刑規定之適用，尚有未合。
三、查被告未經許可持有手槍一枝及制式子彈三顆，核係犯槍砲彈藥刀械管制條例第
    七條第四項之未經許可持有手槍罪，及同條例第十二條第四項之未經許可持有子
    彈罪，所犯上開二罪，係以一持有行為而同時觸犯之，為想像競合犯，應從一重
    之未經許可持有手槍罪處斷。爰審酌被告之品行、智識程度、為求防身而未經許
    可持有手槍及子彈之動機、其持有手槍及子彈對社會之危害性、犯罪後坦承犯行
    等一切情狀，量處如主文所示之刑，並諭知罰金部分易服勞役之折算標準。
四、扣案中共制黑星手槍一枝（含彈匣一個）屬違禁物，應依刑法第三十八條第一項
    第一款規定宣告沒收，至扣案制式子彈三顆，於鑑驗時已擊發，已非屬違禁物，
    且遺留之彈殼及彈頭，雖為被告所有但非供犯罪所用之物，自無庸宣告沒收。
五、末按「犯第七條、第八條、第十條、第十一條、第十二條第一項至第三項、第十
    三條第一項至第三項之罪，經判處有期徒刑者，應於刑之執行完畢或赦免後，令
    入勞動場所，強制工作，其期間為三年。」槍砲彈藥刀械管制條例第十九條第一
    項定有明文。矧保安處分係對受處分人將來之危險性所為拘束其身體、自由等之
    處置，以達教化治療之目的，為刑罰之補充制度，本諸法治國家保障人權之原理
    及刑法之保護作用，其法律規定之內容應受比例原則之規範，使保安處分之宣告
    ，與行為人所為行為之嚴重性，行為人所表現之危險性，及對於行為人未來行為
    之期待性相當。（司法院大法官會議釋字第四七一號解釋文參照）查被告雖有如
    事實欄所載恐嚇及違反槍砲彈藥刀械管制條例案件前科，惟該案件均係於七十八
    年及七十九年間所犯，且被告於前開案件之徒刑執行完畢後，五年內均未曾再受
    有期徒刑以上刑之宣告，有臺灣高等法院檢察署刑案紀錄表簡覆表在卷可參，足
    見被告受刑之教化功能尚屬良好，又審酌被告未經許可持有本案之槍彈，對於社
    會具有危險性，但不足認有犯罪之習慣或以犯罪為常業或因遊蕩或懶惰成習而犯
    罪之情形，且被告係自白本案並帶警查獲槍彈，經此重罪科刑教訓，當知所警愓
    ，本院認無宣告保安處分予以預防矯治之必要，爰不對被告宣告強制工作。
據上論結，應依刑事訴訟法第二百九十九條第一項前段，槍砲彈藥刀械管制條例第七
條第四項、第十二條第四項，刑法第十一條前段、第五十五條、第四十二條第二項、
第三十八條第一項第一款，現行法規所定貨幣單位折算新台幣條例第二條，罰金罰鍰
提高標準條例第二條，判決如主文。
本案經檢察官張尹敏到庭執行職務。
中      華      民      國      八十九    年    五      月    二十五    日
                                臺灣桃園地方法院刑事第一庭
                                    法  官  黃  斯  偉
右正本證明與原本無異。
如不服本判決，應於判決送達後十日內向本院提出上訴狀( 應附繕本 )，上訴於
臺灣高等法院。
                                    書記官  薛  淑  玲
中      華      民      國      八十九    年    五      月    二十九    日
附論罪科刑依據之法條：
槍砲彈藥刀械管制條例第七條（修正前）
未經許可製造、販賣或運輸火砲、機關槍、衝鋒槍、卡柄槍或自動步槍者，處七年以
上有期徒刑。
未經許可製造、販賣或運輸普通步槍、馬槍、手槍或各類炸彈者，處五年以上有期徒
刑。
意圖供自己或他人犯罪之用，而犯前二項之罪者，無期徒刑或十年以上有期徒刑，得
併科十萬元以下罰金。
未經許可無故持有、寄藏或意圖販賣而陳列第一項所列槍枝之一者，處三年以下有期
徒刑。
槍砲彈藥刀械管制條例第七條（修正後）
未經許可，製造、販賣或運輸火砲、肩射武器、機關槍、衝鋒槍、卡柄槍、自動步槍
、普通步槍、馬槍、手槍或各類砲彈炸彈、爆裂物者，處死刑、無期徒刑或七年以上
有期徒刑；處徒刑者，併科新台幣三千萬元以下罰金。
未經許可，轉讓、出租或出借前項所列槍砲、彈藥者，處無期刑或五年以上有期徒刑
，併科新台幣一千萬元以下罰金。
意圖供自己或他人犯罪之用，而犯前二項之罪者，處死刑或無期徒刑；處徒刑者，併
科新台幣五千萬元以下罰金。
未經許可，持有、寄藏或意圖販賣而陳列第一項所列槍砲、彈藥者，處五年以上有期
徒刑，併新新台幣一千萬元以下罰金。
第一項至第三項之未遂犯罰之。
槍砲彈藥刀械管制條例第十二條（修正前）：
未經許可製造、販賣或運輸刀械者，處一年以下有期徒刑。
意圖供自己或他人犯罪之用，而犯前項之罪者，處三年以下有期徒刑，得併科三萬元
以下罰金。
未經許可無故持有或意圖販賣而陳列刀械者，處六月以下期徒刑、拘役或三千元以下
罰金方
第一項及第二項之未遂犯罰之。
槍砲彈藥刀械管制條例第十二條（修正後）：
未經許可，製造、販賣或運輸子彈者，處一年以上七年以下有期徒刑，併科新台幣五
百萬元以下罰金。
未經許可，轉讓、出租或出借子彈者，處六月以上五年以下有期徒刑，併科新台幣三
百萬元以下罰金。
意圖供自己或他人犯罪之用，而犯前二項之罪者，處三年以上十年以下有期徒刑，併
科新台幣七百萬元以下罰金。
未經許可，持有、寄藏或意圖販賣而陳列子彈者，處五年以下有期徒刑，併科新台幣
三百萬元以下罰金。
第一項至第三項之未遂犯罪之。


司法院資訊處製作；財團法人民間司法改革基金會備份。
